# 求助陈版主！！关于租车公司收入的确认

提问人：18566151110 时间：2023-02-03 16:45:33
求教陈版：
我司的自营出租小汽车的业务，会收取用户一些油耗的补差（即用户多耗用了油）、违章的罚款、ETC高速费用、车辆损失费用。想问下这些收款是否应该确认收入？我们判断这些收款是不适用 14 号准则的，因为我们没有任何给客户的履约义务，那我们做营业外收入是否可行？

回答人：chenyiwei
对于客户在使用租赁车辆过程中发生的油耗的补差（即用户多耗用了油）、违章的罚款、ETC高速费用等，由于是在客户主导车辆使用期间发生的，故建议按代收代付处理（本企业为代理人）。
因客户用车不当造成车辆损坏的赔偿，首先本企业根据实际损失（如修理费）情况确认营业成本或者营业外支出，收到客户赔偿款时冲减此前计入损益的上述项目。